臺灣高雄地方法院刑事判決　　　　　　　99年度易字第1491號
公　訴　人　臺灣高雄地方法院檢察署檢察官
被　　　告　吳松峰
上列被告因竊盜案件，經檢察官提起公訴（99年度偵緝字第727
號），本院判決如下：
    主  文
吳松峰犯竊盜罪，處有期徒刑月，如易科罰金，以新臺幣壹仟
元折算壹日。
    事  實
一、吳松峰基於意圖為自己不法所有之竊盜犯意，於民國98年11
    月9 日凌晨3 時許，駕駛車號YI-4222 號自小客車至位於高
    雄市○鎮區○○街5 號之「登新鋼鐵公司」鐵工廠附近巷道
    停妥車輛後，隨即前往該鐵工廠旁空地徒手竊取該公司所有
    放置於該處之鐵塊1 塊【重量約30公斤，價值約新臺幣（下
    同）6 仟元】，適逢該公司負責人王俊發在廠房內聽聞異聲
    而外出察看，吳松峰見事跡敗露，旋即攜帶所竊得之鐵塊逃
    離現場，並駕駛上開預先備置之自小客車離去，惟仍遭尾隨
    在後之王俊發目擊其身形外貌特徵及所駕駛車輛之車牌號碼
    ；嗣於同年11月20日上午10時40分許，王俊發行經高雄市前
    鎮區○○○路61號前時，恰見吳松峰正於停放在該處道路旁
    停車格之上開車號YI-4222 號自小客車內睡覺，旋即報警處
    理，經警到場對該吳松峰及該部自小客車進行盤查後，即於
    該部自小客車後行李箱內查扣上開遭竊之鐵塊1 塊後，始悉
    上情。
二、案經王俊發訴由高雄市政府警察局前鎮分局報告臺灣高雄地
    方法院檢察署檢察官偵查起訴。
    理  由
壹、程序方面：
    按被告以外之人於審判外之陳述，雖不符刑事訴訟法第159
    條之1 至第159 條之4 之規定，而經當事人於審判程序同意
    作為證據，法院審酌該言詞陳述或書面陳述作成時之情況，
    認為適當者，亦得為證據；又當事人、代理人或辯護人於法
    院調查證據時，知有第159 條第1 項不得為證據之情形，而
    未於言詞辯論終結前聲明異議者，視為有前項之同意，刑事
    訴訟法第159 條第1 項、第159 條之5 分別定有明文。查本
    判決所引用之證據，均已依法踐行調查證據程序，且當事人
    於審判程序亦同意作為證據，而經本院審酌證據資料作成時
    之情況，並無違法不當及證明力明顯過低之瑕疵，亦無依法
    應排除其證據能力之情形，認以之作為證據應屬適當，故自
    有證據能力。
貳、實體方面：
一、訊據被告吳松峰固坦承於98年11月20日10時40分許，經警於
    其所有車號YI-4222 號自小客車後行李箱內查獲被害人王俊
    發遭竊鐵塊1 塊之事實，惟矢口否認涉有竊盜犯行，辯稱：
    伊約於98年11月5 、6 日將該部自小客車停放於高雄市前鎮
    區○○○路61號前停車格內，該車嗣後隨即遭不明人士破壞
    輪胎，伊因無力修繕，無法將車輛駛離該處，直至同年12月
    28日始央請修車廠將該車輛拖離該處，自無可能於案發時即
    98年11月8日凌晨3時許駕車前往案發地點犯案，且該車駕駛
    座側車門之電動窗本有無法完全關閉之故障情形，故後行李
    箱內之鐵塊應為他人自行打開車門後棄置於後行李箱內，與
    伊無涉云云，惟查：
(一)、警方接獲被害人王俊發報案後，於98年11月20日上午10時40
    分許前往高雄市前鎮區○○○路61號前，並在停放於該處道
    路旁停車格內之被告所有車號YI-4222 號自小客車後行李箱
    內查獲鐵塊1 塊等情，業經被告供承不諱，並有卷附查獲現
    場照片3 張（見偵一卷第21至22頁）及扣案鐵塊1 塊可佐；
    又上開扣案鐵塊確為被害人王俊發所有，且係於案發當日在
    「登新鋼鐵公司」鐵工廠旁空地遭竊等情，除據證人即被害
    人王俊發證述：由警方所查獲鐵塊之厚度為1.2 公分、係經
    由乙炔切割方式等特徵，與我遭竊之鐵塊相符，確為案發當
    日我放置於工廠旁空地遭竊之鐵塊等語明確外（見警卷第8
    頁、本院卷第4 頁），尚有被害人所提出向中國鋼鐵股份有
    限公司購買該鐵塊時檢附之品質證明書可憑（見偵一卷第17
    頁），故上開事實，應均可認定。
(二)、至關於扣案鐵塊係被告於案發當日駕駛車號YI-4222 號自小
    客車前往案發地點偷取一節，則經證人王俊發於審理時證述
    ：我於案發當日凌晨三點多在工廠內睡覺時，聽到有人在工
    廠外搬鐵塊的聲音後外出查看，見到蓄留長髮之被告帶著鐵
    塊逃跑，我即尾隨被告至我們工廠後方巷子外道路上，被告
    隨即駕駛停放於該處之自小客車離開，當時該處有路燈照明
    ，所以我有見到該車之車號為YI-4222 號等語綦詳（見本院
    卷第59至61頁）。又被告於案發時直至遭查獲當日期間，均
    留蓄長髮之情，除經被告於偵查中自承外（見偵二卷第20頁
    ），尚有上開卷附查獲當日照片可參。另由卷附被害人王俊
    發報案時警詢筆錄記載內容可知，本案偵辦破獲過程係被害
    人王俊發於案發數日後行經高雄市前鎮區○○○路61號時，
    因見被告停放於該處停車格內之自小客車車號YI-4222 號與
    其於案發當日所目擊竊賊行竊時所駕駛車輛車號相符，始通
    知員警到場對被告及該車輛進行盤查，並於該車後行李箱內
    查獲遭竊鐵塊（見偵一卷第7 至8 頁），是依上述各情，被
    告於案發時之外貌特徵既與證人王俊發指述案發時所見竊賊
    係蓄留長髮之情相符，且警方復係依證人王俊發所提供案發
    時目擊竊賊駕駛車輛車號為線索，循線於被告車內查獲失竊
    鐵塊，足見證人王俊發指稱案發當日係被告駕車前往其工廠
    偷竊鐵塊一節，應屬為真，並無誤認之虞。
(三)、至被告雖辯稱：伊所有車號YI-4222 號自小客車，因遭他人
    破壞輪胎，於98年11月5 、6 日至同年12月28日期間內均停
    放於高雄市前鎮區○○○路61號前停車格內未曾駛離，且該
    車駕駛座側車門電動窗有無法完全關閉之故障情形，故扣案
    鐵塊應係他人偷竊後放入其後行李箱云云，查被告上開車輛
    之輪胎於查獲當日確有破損情形一節，固與證人王俊發於本
    院審理時證述：查獲當日發現該車輛時，該車4 個輪胎都已
    經破掉等情相符，惟證人王俊發於審理時復證述：查獲當日
    被告車輛雖有輪胎破損情形，但我於案發當日見到被告駕駛
    該車輛行竊時，該車輪胎則均屬正常，而我於案發翌日見到
    該車停放於上開停車格時，該車車門玻璃窗是完全關閉，並
    無被告所稱無法關閉之故障情形發生，且當時我曾試圖打開
    該車車門，但因該車門上鎖無法開啟等語明確（均見本院卷
    第61至62頁）；再者，依卷附高雄市政府99年8 月2 日高市
    交停字第0990032171號、99年10月4 日高市交停字第099004
    3090號等函覆說明暨函文所附停車開單收費記錄所示內容（
    見本院卷第10頁、第17至19頁），可知被告遭查獲當日車輛
    停放地點即高雄市○○○路路段編號561037號停車格，其收
    費時段係自每日上午7 時40分起至晚間10時00分為止，收費
    方式則以每6 小時計次收費1 次，是自98年11月5 日起至查
    獲當日即同年月20日為止之期間內，若被告車輛果有遭他人
    毀損輪胎而致無法駛離之情形發生，則依前開停車格收費時
    段及收費方式保守計算，被告車輛於該上開期間內每日理應
    至少有2 次經開單收費之情形發生，惟由上開函附停車開單
    收費記錄所示，於此期間內之98年11月7 日、11月12日至11
    月16日等日，各該日期全日均未見該車有經開單收費紀錄，
    尤有甚者，被告上開車輛於案發前一日即98年11月8 日上午
    9 時33分雖曾將車輛停放於該停車格內經開單收費，惟自該
    時起迄至案發後即98年11月9 日上午9 時之間，期間亦未見
    有任何經開單收費紀錄，故被告辯稱其車輛均停放於上開停
    車格內未曾駛離云云，是否屬實，已非無疑；參以被告於偵
    查中猶辯稱：因其工作緣故，故其車內本會裝載鐵板等物品
    云云（見偵二卷第12頁），惟其於本院審理中則改稱：係因
    車輛駕駛座側車門電動窗有無法完全關閉之故障情形，扣案
    鐵塊應係他人偷竊後放入其後行李箱等語（見本院卷第），
    是關於被告車輛後行李箱內何以出現被害人遭竊鐵塊一節，
    被告前後供述亦非一致，況且，若被害人遭竊之鐵塊係由第
    三人所竊取，則該第三人偷竊之目的既在於取得該鐵塊，則
    其既已順利竊得並逃離案發現場，衡情理應將該鐵塊據為己
    有或尋求管道脫手變價以換取金錢，當無大費周章甘冒遭逮
    獲之風險而下手偷竊鐵塊，並於得手後再隨意棄置於被告車
    內後行李箱之理，是以，徵諸上情，均見被告上開所辯，實
    與常情有悖，應非可採。
(四)、綜上所述，本案被告犯行事證明確，堪以認定，應依法論科
    。
二、論罪科刑：
    核被告所為，係犯刑法第320條第1項竊盜罪，爰審酌被告正
    值壯年，竟不思以正當途徑賺取財物，率爾竊取他人財物，
    所為實有不該，惟念其所竊得財物價值輕微，且被害人業已
    領回遭竊物品，所受損失有限，有贓物認領保管單1 紙附卷
    可考（見偵一卷第16頁），暨兼衡其智識程度、生活狀況等
    一切情狀，爰量處如主文所示之刑，併諭知其易科罰金之折
    算標準。
據上論斷，應依刑事訴訟法第299條第1項前段，刑法第320條第1
項、第41條第1項前段，刑法施行法第1條之1第1項，判決如主文
。
本案經檢察官鄧藤墩到庭執行職務。
中    華    民    國      100    年    1    月    27   日
                  刑事第十八庭  審判長法  官  黃宗揚
                                      法  官  高瑞聰
                                      法  官  鄭子文
以上正本證明與原本無異。
如不服本判決應於收受判決後10日內向本院提出上訴書狀，並應
敘述具體理由。其未敘述上訴理由者，應於上訴期間屆滿後20日
內向本院補提理由書(均須按他造當事人之人數附繕本)「切勿逕
送上級法院」。
中    華    民    國      100    年    1   月    27    日
                                      書記官  王立山
附錄本案論罪科刑法條：
中華民國刑法第320條
（普通竊盜罪、竊佔罪）
意圖為自己或第三人不法之所有，而竊取他人之動產者，為竊盜
罪，處 5 年以下有期徒刑、拘役或 5 百元以下罰金。
意圖為自己或第三人不法之利益，而竊佔他人之不動產者，依前
項之規定處斷。
前二項之未遂犯罰之。